【裁判字號】    95,訴緝,175
【裁判日期】    951226
【裁判案由】    毒品危害防制條例
【裁判全文】
臺灣桃園地方法院刑事判決             95年度訴緝字第175號
公  訴  人  臺灣桃園地方法院檢察署檢察官
被      告  甲○○
上列被告因毒品危害防制條例案件，經檢察官提起公訴（95年度
毒偵字第498 號）暨移送併辦（臺灣臺北地方法院檢察署95年度
毒偵字第1133號、臺灣士林地方法院檢察署95年度毒偵字第1005
號），經本院訊問被告後，被告自白犯罪，檢察官聲請認罪協商
，經本院合議庭裁定由受命法官獨任改依簡式審判程序後為協商
判決，本院判決如下：
    主  文
甲○○連續施用第一級毒品，累犯，處有期徒刑捌月。扣案之第
一級毒品海洛因陸包（含包裝袋，其中伍包淨重零點肆壹公克、
空包裝袋總重壹點壹公克；另壹包淨重壹點柒零公克、空包裝
重零點壹陸公克）沒收銷燬，扣案之注射針筒貳支沒收。
    事實及理由
一、甲○○前因違反麻醉藥品管理條例等案件經法院判處有期徒
    刑5 年2 月、1 年2 月、6 月，定應執行刑5 年8 月確定於
    民國94年5 月24日縮短刑期執行完畢。亦曾因施用毒品案件
    ，經法院裁定送觀察、勒戒後，經觀察勒戒後認有施用毒品
    之傾向，再經法院裁定送強制戒治，於90年10月30日入戒治
    所，並於91年4 月24日停止強制戒治出所，於91年10月23日
    戒治期滿，並經板橋地方法院檢察署於91年11月26日以91年
    戒毒偵字第502 號為不起訴處分確定在案。詎仍不知警惕，
    復於上開強制戒治執行完畢釋放後5 年內，基於施用第一級
    毒品海洛因之概括犯意，自94年12月間某日起至95年5 月10
    日上午某時許止，在其位於桃園縣龍潭鄉○○村○○路158
    號住處等處，連續施用第一級毒品海洛因，嗣為警分別於(一)
    95 年1月14日下午2 時30分許，在桃園縣中壢市○○路○ 段
    590 號前查獲，並扣得注射針筒2 支；(二)95年4 月14日下午
    3 時30分許，在臺北市○○區○○街及雙城街口查獲，並扣
    得第一級毒品海洛因5 包（淨重0.41公克、空包裝袋總重
    1.31公克）；(三)於95年5 月10日下午5 時40分許，在臺北市
    士林區○○路740 巷口查獲，並扣得第一級毒品海洛因1 包
    （淨重1.70公克、空包裝重0.16公克）。案經桃園縣政府警
    察局中壢分局報請臺灣桃園地方法院檢察署檢察官偵查起訴
    及移送併辦。
二、本件被告所犯為死刑、無期徒刑、最輕本刑3 年以上有期徒
    刑以外之罪或高等法院管轄第一審案件以外之罪，經被告於
    準備程序就被訴事實為有罪之陳述，經告知簡式審判程序之
    旨，並聽取被告及檢察官之意見後，經本院合議庭依刑事訴
    訟法第273 條之1 規定，裁定改依簡式審判程序，並由受命
    法官獨任審理，核先敘明。
三、證據：
  (1)被告甲○○於警詢、檢察官偵訊及本院準備程序時之自白。
  (2)毒品案件尿液編號、姓名對照表及臺灣檢驗科技股份有限公
    司濫用藥物尿液檢驗報告各3 件。
  (3)海洛因5 包（淨重0.41公克，空包裝總重1.31公克）；海洛
    因淨重1.70公克，空包裝重0.16公克）、注射針筒2 支扣案
    可按。
  (4)法務部調查局鑑定通知書2件在卷可稽。
四、本件被告已認罪，經檢察官與被告於準備程序達成協商之合
    意，其合意內容為：被告連續施用第一級毒品海洛因，累犯
    ，願受科處有期徒刑8 月。經查，上開協商合意並無刑事訴
    訟法第455 條之4 第1 項所列情形之一，檢察官聲請改依協
    商程序而為判決，本院爰不經言詞辯論，於協商合意範圍內
    為協商判決。
五、附記：
      按行為後法律有變更者，適用行為時之法律。但行為後之
      法律有利於行為人者，適用最有利於行為人之法律，刑法
      第2 條第1 項定有明文，此條規定乃與刑法第1 條罪刑法
      定主義契合，而貫徹法律禁止溯及既往原則，係規範行為
      後法律變更所生新舊法律比較適用之準據法，是刑法第2
      條本身雖經修正，但刑法第2 條既屬適用法律之準據法，
      本身尚無比較新舊法之問題，應一律適用裁判時之現行刑
      法第2 條規定以決定適用之刑罰法律，先予辨明。又以本
      次刑法修正之比較新舊法，應就罪刑有關之共犯、未遂犯
      、想像競合犯、牽連犯、連續犯、結合犯，以及累犯加重
      、自首減輕暨其他法定加減原因（如身分加減）等一切情
      形，綜其全部罪刑之結果而為比較，且從刑附屬於主刑，
      除法律有特別規定者外，依主刑所適用之法律，最高法院
      95年5 月23日95年度第8 次刑庭會議決議可資參照。經查
      : (1)被告行為後，刑法第56條連續犯之規定，業於94 年1
      月7 日修正刪除，同年2 月2 日經總統公布，並於95 年7
      月1 日施行，則被告之犯行，因行為後刑法業已刪除連續
      犯之規定，此刪除雖非犯罪構成要件之變更，但顯已影響
      行為人刑罰之法律效果，自屬法律有變更，而本件被告於
      刑法修正前所犯之數次施用第一級毒品罪，依修正後刑法
      應各別多次論斷之結果（即數罪併罰），其刑度顯較修正
      前應依刑法第56條之規定一連續施用毒品罪為重，依新法
      第2 條第1 項規定，比較修正前後刑法結果，應適用較有
      利於被告之行為時法律即修正前刑法第56條規定，論以連
      續施用毒品罪。(2)又被告行為後，刑法第47條關於累犯之
      規定，業於94年1 月7 日修正，並於95年7 月1 日施行，
      修正前刑法第47條原規定「受有期徒刑之執行完畢，或受
      無期徒刑或有期徒刑一部之執行而赦免後，5 年以內再犯
      有期徒刑以上之罪者，為累犯，加重本刑至2 分之1」 ，
      修正後為第47條第1 項，並修正為「受徒刑之執行完畢，
      或一部之執行而赦免後，5 年以內故意再犯有期徒刑以上
      之罪者，為累犯，加重本刑至2 分之1 」，依修正後之規
      定，僅限於「故意」再犯有期徒刑之罪，始有累犯之適用
      。本件被告前因違反麻醉藥品管理條例等案件，經法院判
      處有期徒刑5 年2 月、1 年2 月、6 月，定應執行刑5 年
      8 月確定，甫於94年5 月24日縮短刑期執行完畢，此有臺
      灣高等法院被告前案紀錄表1 件在卷可稽，其於5 年以內
      故意再犯本案有期徒刑以上之罪，不論依修正前之刑法第
      47 條 ，或修正後之刑法第47條第1 項之規定，均構成累
      犯，對被告而言並無有利或不利之情形。故綜合修正前、
      後之比較，揆諸前揭最高法院決議及修正後刑法第2 條第
      1 項前段規定，自應全部適用被告行為時之法律，即修正
      前刑法之相關規定予以論處。(3)扣案之海洛因5 包（淨重
      0.41公克，空包裝總重1.31公克）；海洛因1 包（淨重1.
      70 公 克，空包裝重0.16公克）均屬第一級毒品，及其包
      裝袋與第一級毒品無法析離，抑或析離費用過鉅，爰均依
      毒品危害防制條例第18條第1 項前段規定宣告沒收銷燬之
      （送驗耗盡部分，因已不存在，爰不併予宣告沒收銷燬）
      ；扣案之注射針筒2 支，為被告所有供施用海洛因之用，
      業據被告陳明在卷，依從刑附屬於主刑之原則，應依修正
      前刑法第38條第1 項第2 款規定併予宣告沒收。
六、應適用之法條：刑事訴訟法第273 條之1 第1 項、第455 條
    之2 、第455 條之4 第2 項、第455 條之8 ，毒品危害防制
    條例第10條第1 項、第18條第1 項前段，修正後刑法第2 條
    第1 項前段，修正前刑法第11條前段、第56條、第47條、第
    38條第1 項第2 款，判決如主文。
七、本判決除有刑事訴訟法第455 條之4 第1 項第1 款、第2 款
    、第4 款、第6 款、第7 款所定情形之一，或違反同條第2
    項規定者外，不得上訴。如有前述得上訴之情形，得自收受
    判決送達之日起10日內，向本院提出上訴書狀，上訴於第2
    審法院。
中    華    民    國    95    年    12    月    26    日
                刑事第五庭  法  官  陳月雯
以上正本證明與原本無異。
                            書記官  吳瓊英
中    華    民    國    96    年    1     月    2     日
附錄本案論罪科刑法條：
毒品危害防制條例第10條第1項：
施用第一級毒品者，處 6 月以上 5 年以下有期徒刑。


司法院資訊處製作；財團法人民間司法改革基金會備份。
